ACORDAO-COMPLETO-2575997

ACÓRDÃO DE RELAÇÃO

ACÓRDÃO DE RELAÇÃO 1968/2023 ATA 5/2023 - SEGUNDA CÂMARA

Acórdão 1968/2023-TCU-Segunda Câmara
	VISTOS e relacionados estes autos em que se aprecia pedido de reexame interposto por Rafaela Rezende Santos (peça 118) contra o Acórdão 8637/2020-TCU-Segunda Câmara, relator Ministro Raimundo Carreiro, cuja essência consistiu em determinar ao Tribunal de Justiça do Distrito Federal e dos Territórios a adoção de providências referentes à pensão instituída em favor da ora recorrente;
Considerando os pareceres uniformes da então denominada Secretaria de Recursos (peças 122-123) , corroborados pelo parecer ofertado pelo Ministério Público de Contas (peça 127) , mediante os quais se defendeu o não conhecimento do pedido de reexame por restar intempestivo em período superior a 180 dias; 
Considerando que a recorrente foi notificada da deliberação recorrida em 18/9/2020, mediante o Ofício 49497/2020-TCU/Seproc (peças 89 e 91) entregue no endereço de sua procuradora (procuração, peça 4, p. 14) , de acordo com a norma então vigente disposta no art. 179, § 7º, do Regimento Interno/TCU;
Considerando que o pedido de reexame foi interposto em 22/9/2022; e
Considerando que os embargos de declaração então opostos não foram conhecidos por restarem intempestivos, não culminando, portanto, em suspensão do prazo para interposição dos demais recursos (art. 34, § 2º, da Lei 8.443/92) ;
ACORDAM os Ministros do Tribunal de Contas da União, reunidos em sessão da 2ª Câmara, com fundamento no art. 143, IV, "b", do Regimento Interno, em:
a) não conhecer do pedido de reexame interposto por Rafaela Rezende Santos, por restar intempestivo em período superior a 180 dias, nos termos do artigo 48, parágrafo único, da Lei 8.443/92, c/c os artigos 285, caput e §2º, e 286, parágrafo único, do RI/TCU; e
	b) informar ao Tribunal de Justiça do Distrito Federal e dos Territórios e à recorrente a prolação do presente Acórdão.  
1. Processo TC-Processo 018.533/2006-8 (PENSÃO CIVIL) 
	1.1. Recorrente: Rafaela Rezende Santos (XXX.135.111-XX) .
	1.2. Interessados: Andrea Gonçalves Santos (XXX.162.341-XX) ; Elza Rangel Silva (XXX.468.731-XX) ; Elza Rangel Silva (XXX.468.731-XX) ; Guilhermina Gonçalves Santos (XXX.543.711-XX) ; Ivone da Silva (XXX.904.061-XX) ; Jaqueline Cristina da Silva (XXX.237.081-XX) ; Joelma Gonçalves Santos (XXX.108.041-XX) ; Josué Fernandes de Souza (XXX.840.711-XX) ; Mônica Rangel Silva (XXX.877.491-XX) ; Rafaela Rezende Santos (XXX.135.111-XX) ; Rafaella Saliba Nascimento Valente (XXX.023.141-XX) ; Rebecca Saliba Nascimento Valente (XXX.022.761-XX) ; Ricardo Gonçalves Santos (XXX.543.711-XX) ; Rômulo do Nascimento Saliba Valente (XXX.022.251-XX) ; Rômulo do Nascimento Valente (XXX.950.221-XX) ; Vanessa Rangel Silva (XXX.715.581-XX) ; Vanessa Rangel Silva (XXX.715.581-XX) ; Viviane Lacerda da Silva Filgueira (XXX.193.301-XX) .
	1.3. Órgão/Entidade: Tribunal de Justiça do Distrito Federal e dos Territórios.
	1.4. Relator: Ministro Antonio Anastasia.
	1.5. Representante do Ministério Público: Procuradora-Geral Cristina Machado da Costa e Silva.
	1.6. Relator da deliberacao recorrida: Ministro Raimundo Carreiro
	1.7. Unidades Técnicas: Secretaria de Recursos (Serur) ; Unidade de Auditoria Especializada em Pessoal (AudPessoal) .
	1.8. Representação legal: Jamila Guimarães Santos (35.559/OAB-DF) , representando Rafaela Rezende Santos; Diego da Silva Santiago (11.274-E/OAB-DF) , Keren Cristina Muniz Costa Sine (11.284-E/OAB-DF) e outros, representando Mônica Rangel Silva. 
	1.9. Determinações/Recomendações/Orientações: não há.

Segunda Câmara

Rafaela Rezende Santos (XXX.135.111-XX).

ANTONIO ANASTASIA

Ministro Raimundo Carreiro

Jamila Guimarães Santos (35.559/OAB-DF), representando Rafaela Rezende Santos; Diego da Silva Santiago (11.274-E/OAB-DF), Keren Cristina Muniz Costa Sine (11.284-E/OAB-DF) e outros, representando Mônica Rangel Silva.

PENSÃO CIVIL (PCIV)

Secretaria de Recursos (Serur); Unidade de Auditoria Especializada em Pessoal (AudPessoal).